【裁判字號】    95,訴,2854
【裁判日期】    951229
【裁判案由】    毒品危害防制條例
【裁判全文】
臺灣板橋地方法院刑事判決              95年度訴字第2854號
公  訴  人  臺灣板橋地方法院檢察署檢察官
被      告  甲○○
上列被告因違反毒品危害防制條例案件，經檢察官提起公訴（95
年度毒偵字第5552號），暨臺灣臺北地方法院檢察署檢察官移送
併案審理（95年度毒偵字第2871號），被告於準備程序中對被訴
之事實為有罪陳述，本院合議庭裁定由受命法官獨任行簡式審判
程序，並判決如下：
   主   文
甲○○施用第一級毒品，累犯，處有期徒刑拾月，扣案第一級毒
品海洛因拾肆包（合計淨重貳點柒伍公克）、海洛因貳包（合計
淨重零點壹公克），均沒收銷燬，包裝上開海洛因之外包裝袋共
拾陸只、分裝袋拾伍只、電子磅秤壹台均沒收；又施用第二級
毒品，累犯，處有期徒刑陸月，扣案甲基安非他命貳包（合計淨
壹點肆壹公克）均沒收銷燬，包裝上開甲基安非他命之外包裝袋
貳只、前開分裝袋拾伍只、前開電子磅秤壹台均沒收；應執行
有期徒刑壹年貳月，扣案第一級毒品海洛因拾肆包（合計淨重貳
點柒伍公克）、海洛因貳包（合計淨重零點壹公克）、甲基安非
他命貳包（合計淨壹點肆壹公克）均沒收銷燬，包裝上開海洛因
之外包裝袋拾陸只、包裝上開甲基安非他命之外包裝袋貳只、前
開分裝袋拾伍只、前開電子磅秤壹台，均沒收。
    事  實
一、甲○○前於民國84年間，因違反麻醉藥品管理條例、藥事法
    案件，經本院以84年度訴字第2057號判決，分別判處有期徒
    刑5 月、5 月，應執行有期徒刑8 月確定；又於84年間，因
    違反肅清煙毒條例案件，經本院以84年度訴字第2637號判決
    判處有期徒刑3 年1 月，復經臺灣高等法院以85年度上訴字
    第720 號判決上訴駁回確定，並與上開案件接續執行，於86
    年3 月19日縮短刑期假釋出監，嗣經撤銷假釋，應執行殘刑
    2 年1 月1 日。又於86年間，因違反麻醉藥品管理條例案件
    ，經臺灣高等法院以87年度上易字第30號判決判處有期徒刑
    9 月確定，並與上述殘刑2 年1 月1 日接續執行，於90年11
    月8 日縮短刑期執行完畢；又於91年間，因犯偽造貨幣罪，
    經本院以91年度訴字第1391號判決判處有期徒刑3 年4 月確
    定；復於91年間，因施用毒品案件，經本院以91年度板簡字
    第1106號判決判處有期徒刑5 月確定，上開判處有期徒刑3
    年4 月、5 月2 罪，經法院裁定應執行有期徒刑3 年7 月確
    定，於95年1 月11日縮短刑期假釋出監，迄95年5 月14日假
    釋期滿未經撤銷假釋，所餘刑期視為執行完畢（本件構成累
    犯）。其間，於87年間，因施用毒品案件，經本院以87年度
    毒聲字第1310號裁定送勒戒處所觀察、勒戒後，因認有繼續
    施用毒品之傾向，由本院以87年度毒聲字第1900號裁定令入
    戒治處所施以強制戒治，嗣因戒治成效經評定為合格，由本
    院以88年度毒聲字第668 號裁定停止戒治，交付保護管束，
    （保護管束於88年9 月7 日期滿）後，經臺灣板橋地方法院
    檢察署檢察官於88年11月5 日以88年度戒毒偵字第106 號為
    不起訴處分在案。又於91年間，因施用毒品案件，經臺灣板
    橋地方法院檢察署檢察官起訴並聲請強制戒治，經本院以91
    年度毒聲字第1332號裁定令入戒治處所施以強制戒治，嗣於
    92年4 月23日戒治期滿，本次犯行並經本院以上開91年度板
    簡字第1106號判決判處有期徒刑5 月確定；詎仍不知戒慎，
    於前揭92年4 月23日強制戒治執行完畢後5 年內，另又基於
    施用第一級毒品海洛因之犯意，自95年7 月中旬某日起至同
    年11月25日止，在其位於臺北縣中和市○○街12巷24號2 樓
    住處，以將海洛因摻入香煙內點燃後吸食煙氣之方式，平均
    1 天施用海洛因2 次而接續多次施用海洛因；另又基於施用
    第二級毒品甲基安非他命之犯意，自95年7 月中旬某日起至
    同年11月25日止，在同上住處，以將甲基安非他命置於玻璃
    球內燒烤後吸食煙氣之方式，平均2 天施用甲基安非他命1
    次而接續多次施用甲基安非他命。嗣先後於(一)、95年8 月4
    日下午5 時30分許，經警持搜索票至甲○○上開住處而查獲
    ，並於甲○○隨身腰包起出其所有之海洛因14包（合計淨重
    2.75公克）、安非他命2 包（合計淨重1.41公克）及其所有
    供本件施用毒品所用之分裝袋35個、電子磅秤1 台（另涉販
    賣毒品罪嫌，經臺灣板橋地方法院檢察署另以95年度偵字第
    18937 號偵查中）。(二)、95年8 月22日上午8 時20分許在臺
    北市○○○路○ 段58號前為警查獲，並扣得其所有之海洛因
    2 包（合計淨重0.1 公克）。
二、案經臺北縣政府警察局中和分局報請臺灣板橋地方法院檢察
    署檢察官偵查起訴及臺灣臺北地方法院檢察署移送併案審理
    。
    理  由
一、認定犯罪事實所憑之證據及理由：
(一)、訊據被告對其在上揭時間、地點，接續多次分別施用第一級
    毒品海洛因、第二級毒品甲基安非他命之事實，於本院審理
    中自白不諱，而其於前開事實欄一(一)、(二)所述時地，2 次為
    警查獲時，經警採集之尿液檢體送驗後，均各呈施用海洛因
    後代謝之嗎啡陽性反應及甲基安非他命陽性反應，有臺北市
    政府警察局偵辦毒品案件尿液檢體委驗單、臺灣尖端先進生
    技醫藥股份有限公司出具之濫用藥物檢驗報告附卷足憑（見
    臺灣板橋地方法院檢察署95年度毒偵字第5552號偵查卷第19
    、42頁、臺灣臺北地方法院檢察署95年度毒偵第2295號偵查
    卷第41、42頁），此外，被告於前開事實欄一(一)、(二)所述時
    地2 次為警查獲時，分別所扣得之白色粉末14包、2 包，經
    鑑定，前者合計淨重2.75公克，後者計淨重0.1 公克，均含
    第一級毒品海洛因成分，亦有法務部調查局95年9 月10日調
    科壹字第09 523014030號、95年9 月16日調科壹字第095230
    15200 號鑑定通知書附卷可稽（見本院卷第34頁、臺灣臺北
    地方法院檢察署95年度毒偵第2295號偵查卷第38頁）；另被
    告於前開事實欄一(一)所述時地，為警查扣之透明結晶2 包，
    合計毛重1.81公克、淨重1.41公克，經檢驗，含第二級毒品
    甲基安非他命成分，亦有臺北縣政府警察局中和分局扣押物
    品目錄表（見臺灣板橋地方法院檢察署95年度毒偵字第5552
    號偵查卷第12頁）、本院卷附臺灣檢驗科技股份有限公司95
    年10月30日出具之濫用藥物檢驗報告1 紙在卷可稽，此外，
    並有被告所有供本件施用海洛因、甲基安非他命所用之電子
    磅秤1 台、分裝袋35只扣案為憑。
(二)、又被告於前開事實欄一(一)所述時地為警查獲後所採集之尿液
    檢體，經送驗時之代碼編號為36978 ，有臺北縣政府警察局
    中和分局毒品案犯罪嫌疑人姓名及代碼對照表在卷可參（見
    臺灣板橋地方法院檢察署95年度毒偵字第5552號偵查卷第19
    頁），然臺灣板橋地方法院檢察署95年度毒偵字第5552號偵
    查卷附就被告該次因涉嫌施用毒品犯行所採集之尿液檢體及
    查扣之透明結晶2 包，由查獲之警察機關委請鑑定機構進行
    檢驗，因由臺灣尖端先進生技醫藥股份有限公司進行檢驗後
    所出具之濫用藥物尿液檢驗報告、濫用藥物檢驗報告上，關
    於檢體編號則記載為36078 、0000000000，與前開臺北縣政
    府警察局中和分局毒品案犯罪嫌疑人姓名及代碼對照表上所
    載代碼編號不合，然核諸前開濫用藥物尿液檢驗報告、濫用
    藥物檢驗報告之委驗單位，確即均為查獲被告之臺北縣政府
    警察局中和分局，且收樣日期均在被告該次犯行為警查獲之
    後（一為95年8 月9 日、一為95年10月18日），佐以被告於
    前開事實欄一(一)所述時地，經臺北縣政府警察局中和分局查
    獲時，確持有透明結晶2 包，毛重1.81公克，並經扣案，有
    前揭臺北縣政府警察局中和分局扣押物品目錄表在卷可稽，
    並為被告所是認，該份扣押物品目錄表上關於扣案安非他命
    即透明結晶之包數及毛重，與臺灣尖端先進生技醫藥股份有
    限公司前開濫用藥物檢驗報告上所載委驗檢體係透明結晶2
    包，共毛重1.81公克等記載，俱屬相符，臺北縣政府警察局
    中和分局員警並稱該分局雖確有關於代碼36078 之案件，然
    該等案件並非毒品案件，有本院辦理刑事案件電話紀錄表附
    卷可參，足認臺灣尖端先進生技醫藥股份有限公司前開濫用
    藥物檢驗報告暨濫用藥物尿液檢驗報告上關於檢體編號36「
    0 」78、0000000 「0 」78，均係36「9 」78、0000000 「
    9 」78之誤載，併此敘明。
(三)、次按觀察、勒戒或強制戒治執行完畢釋放後，5 年內再犯施
    用第一、二級毒品之罪者，檢察官應依法追訴，毒品危害防
    制條例第23條第2 項定有明文。查被告有如事實欄所載前科
    及觀察、勒戒、強制戒治紀錄等情，有臺灣板橋地方法院檢
    察署檢察官88年度戒毒偵字第106 號不起訴處分書、本院板
    橋簡易庭91年度板簡字第1106號判決書、臺灣高等法院被告
    前案紀錄表附卷足參，是被告於強制戒治執行完畢後，5 年
    內再犯本件施用毒品罪，亦甚明確。綜上所述，本件事證已
    明，被告犯行堪以認定。
二、應適用之法律、科刑審酌事由及沒收物之處理：
(一)、核被告所為，係犯毒品危害防制條例第10條第1 項之施用第
    一級毒品罪及同條例第10條第2 項之施用第二級毒品罪。被
    告施用前、後持有第一、二級毒品之犯行，分別為其施用第
    一、二級毒品之高度行為所吸收，均不另論罪。又被告基於
    施用毒品之慣常習性，自95年7 月中旬起至同年11月25日止
    ，先後多次施用毒品海洛因、甲基安非他命之犯行，已如前
    述；查刑法第56條連續犯之規定，雖業於94年1 月7 日修正
    公布刪除，並於95年7 月1 日施行，然本院認為被告施用海
    洛因、甲基安非他命之犯行，其施用之時間極為密集，數行
    為於密切接近之時地，且施用毒品之行為易具成癮性，而有
    反覆施用之性質，其行為之獨立性極為薄弱，客觀上無法將
    其各次施用毒品之行為獨立成罪，是以在刑法評價上，以視
    為數個反覆行為，合為包括一行為予以評價，較為合理，則
    被告先後多次施用海洛因、甲基安非他命之行為，均應認為
    屬於接續犯之包括一罪。又被告所犯上開2 罪，犯意各別、
    行為互殊，應分論併罰。至公訴人於起訴書雖僅敘明被告於
    95年8 月3 日晚間11時許施用第一級毒品1 次及於95年8 月
    4 日下午5 時許為警採尿回溯96小時內某時（扣除被告為警
    查獲遭公權力拘束而無從施用毒品之期間）施用第二級毒品
    1 次之犯行，然被告其餘如事實欄所載之施用海洛因、甲基
    安非他命之犯行與前開起訴書所敘明施用海洛因、甲基安非
    他命犯行間具實質上一罪之關係，為起訴效力所及，並經臺
    灣臺北地方法院檢察署檢察官（95年度毒偵字第2871號）移
    送本院併案審理，本院自應併予審究。又被告有如事實欄所
    述之前科及刑之執行情形，有前開臺灣高等法院被告前案紀
    錄表附卷可參，其於有期徒刑執行完畢後，5 年以內故意再
    犯本件有期徒刑以上之罪，為累犯，其前開所犯2 罪，均應
    依刑法第47條第1 項規定，加重其刑。
(二)、爰審酌被告曾因施用毒品犯行受觀察勒戒、強制戒治及刑之
    執行，仍不知悛悔，復犯本件之罪，及其持有之第一、二級
    毒品之數量，惟犯後坦承犯行，態度良好，並其犯罪之動機
    、目的、施用期間、次數等一切情狀，就其前開所犯2 罪，
    分別量處如主文所示之刑，並定其應執行之刑，以示懲儆。
(三)、扣案之海洛因14包（合計淨重2.75公克）、海洛因2 包（合
    計淨重0.1 公克）、甲基安非他命2 包（合計淨重1.41公克
    ）內之海洛因、甲基安非他命，均應依毒品危害防制條例第
    18條第1 項前段沒收銷燬；另包裝前開海洛因之外包裝袋計
    16只、包裝前開甲基安非他命之外包裝袋計2 只、分裝袋35
    只、電子磅秤1 台，乃被告所有，供本件施用第一、二級毒
    品犯罪所用之物，經被告供陳在卷，爰依刑法第38條第1 項
    第2 款規定沒收。
據上論斷，應依刑事訴訟法第273 條之1 第1 項、第299 條第1
項前段、毒品危害防制條例第10條第1 項、第2 項、第18條第1
項前段，刑法第11條、第47條第1 項、第51條第5 款、第38條第
1 項第2 款，判決如主文。
本案經檢察官郭季青到庭執行職務。
中    華    民    國    95    年    12    月    29    日
                  刑事第十九庭法  官  陳明偉
以上正本證明與原本無異。
如不服本判決應於送達後10日內向本院提出上訴狀。
                              書記官  陳慧儷
中    華    民    國    95    年    12    月    29    日
附錄本案論罪科刑法條全文
毒品危害防制條例第十條第
施用第一級毒品者，處六月以上五年以下有期徒刑。
施用第二級毒品者，處三年以下有期徒刑。
毒品危害防制條例第十八條
查獲之第一、二級毒品及專供製造或施用第一、二級毒品之器具
，不問屬於犯人與否，均沒收銷燬之；查獲之第三、四級毒品及
製造或施用毒品之器具，無正當理由而擅自持有者，均沒入銷燬
之。但合於醫藥、研究或訓練之用者，得不予銷燬。
前項合於醫藥、研究或訓練用毒品或器具之管理辦法，由法務部
會同行政院衛生署定之。


司法院資訊處製作；財團法人民間司法改革基金會備份。
